【裁判字號】    90,上訴,132
【裁判日期】    891109
【裁判案由】    違反毒品危害防制條例
【裁判全文】
臺灣高等法院高雄分院刑事判決                      九十年度上訴字第一三二號
    上訴人
    即被告  甲○○
右上訴人因違反毒品危害防治條例案件，不服台灣屏東地方法院八十九年度易字第一
二○一號中華民國八十九年十一月九日第一審判決（起訴案號：台灣屏東地方法院檢
察署八十九年度毒偵字第一五一三號），提起上訴，本院判決如左：
    主  文
原判決撤銷。
甲○○連續施用第一級毒品，累犯，處有期徒刑壹年肆月；第一級毒品海洛因壹包（
淨重零點零四公克）、注射針筒壹支、削尖吸管貳支、橡皮管壹條，均沒收併銷燬之
。又連續施用第二級毒品，累犯，處有期徒刑拾月；第二級毒品安非他命貳包（毛重
共壹點貳公克）、吸食器壹組，均沒收併銷燬之。應執行有期徒刑貳年；第一級毒品
海洛因壹包（淨重零點零四公克）、第二級毒品安非他命貳包（毛重共壹點貳公克）
、吸食器壹組、注射針筒壹支、削尖吸管貳支、橡皮管壹條，均沒收併銷燬之。
    事  實
甲○○曾於民國八十四年九月十一日因違反麻醉藥品管理條例案件，經台灣屏東地方
法院判處有期徒刑八月確定，並於八十六年二月十九日執行完畢。又因施用第一、二
級毒品案件，經強制戒治期滿，由台灣屏東地方法院檢察署檢察官於八十九年一月二
十五日以八十九年度戒毒偵字第五０號不起訴處分確定在案，猶不思悔改，復基於概
括之犯意，自八十九年五月初某日起，至八十九年七月十一日十時許止，在屏東縣潮
州鎮○○路二四０號二樓Ｄ二租住處，連續以針筒注射或香煙摻海洛因吸食之方式施
用第一級毒品海洛因多次，平均每日約施用海洛因三至四次；另基於概括之犯意，自
八十九年三月初某日起，至八十九年七月九日晚上某時止，在上開租住處，連續以玻
璃球加熱吸食熱氣之方式，施用第二級毒品安非他命多次。嗣於八十九年七月十一日
十一時許，在上址為警持檢察官核發之搜索票查獲供甲○○與羅玉枝（另案由檢察官
偵辦）施用之第一級毒品海洛因一包（毛重零點二公克，淨重零點零四公克）、安非
他命二包（毛重共一點二公克）、供施用安非他命所用之吸食器一組及供施用海洛因
所用之注射針筒一支、削尖吸管二支、橡皮管一條。
案經屏東縣警察局屏東分局報告台灣屏東地方法院檢察署檢察官偵查起訴。
    理  由
一、訊據上訴人即被告甲○○坦承連續施用海洛因犯行，惟矢口否認有連續施用安非
    他命犯行，辯稱：我是香煙摻海洛因吸食，沒有用注射針筒，我沒有吸安非他命
    云云。經查，被告自八十九年五月初某日起，至八十九年七月十一日十時許止，
    在上開租住處，連續以香煙摻海洛因吸食之方式施用第一級毒品海洛因多次，平
    均每日約施用海洛因三至四次；另自八十九年三月初某日起，至八十九年七月九
    日晚上某時止，在上開租住處，連續施用第二級毒品安非他命多次之事實，業據
    被告於原審調查中坦承不諱（見原審卷第三十三頁），核與被告於警訊中坦承連
    續施用海洛因及安非他命等情節相符（見警訊筆錄第三頁反面、第四頁及反面）
    ，而與被告同居並為警查獲之羅玉枝於檢察官偵訊中亦供稱：「甲○○有用針筒
    注射毒品，注射手臂。」，檢察官於八十九年七月十一日偵訊時當庭勘驗甲○○
    右手臂有類似注射之針孔，有勘驗筆錄可佐（見偵查卷第六、七頁），足證羅玉
    枝所供被告曾以針筒注射方式施用海洛因等情，堪予採信。此外，並有海洛因一
    包（毛重零點二公克，淨重零點零四公克）、安非他命二包（毛重共一點二公克
    ）、吸食器一組、注射針筒一支、削尖吸管二支、橡皮管一條扣案可稽，上開扣
    押物係供被告與羅玉枝施用毒品所用之毒品及器具，業據被告於警訊中供述明確
    （見警卷第四頁反面），該扣案之粉末確為第一級毒品海洛因無誤，已經法務部
    調查局鑑定確實，有該局00000000號鑑定通知書附卷為憑（見偵查卷第
    五十七頁）。而被告之尿液經送化驗後，確呈嗎啡及甲基安非他命之陽性反應，
    此有屏東縣衛生局於八十九年七月十七日出具之屏縣衛檢六字第８９０２１３號
    尿液檢驗報告及台灣檢驗科技股份有限公司於八十九年八月二十三日所出具之Ｋ
    Ｈ８０７４１／００號檢驗報告附卷可稽（見偵卷第四十四、五十八頁）。又被
    告曾因施用毒品案件，經強制戒治期滿，由台灣屏東地方法院檢察署檢察官於八
    十九年一月二十五日以八十九年度戒毒偵字第五０號不起訴處分確定，此有台灣
    高等法院被告全國前案紀錄表可憑，其於五年後再犯本件毒品危害防制條例第十
    條之施用第一級及第二級毒品罪，並已經檢察官向本院聲請對令被告入戒治處所
    施以強制戒治，有前述前案紀錄表及台灣屏東地方法院檢察署刑案資料查註紀錄
    表可稽。被告所辯未以針筒注射毒品，未吸食安非他命云云，核係卸責之詞，不
    足採信，事證明確，犯行洵堪認定。
二、核被告所為，係犯毒品危害防制條例第十條第一項施用第一級毒品罪與同條第二
    項施用第二級毒品罪。被告自八十九年三月初某日起至同年五月初某日止，施用
    第二級毒品安非他命犯行，雖未據公訴人起訴，然此部分與公訴人起訴部分有連
    續犯之裁判上一罪關係，本院自得併予審判。被告分別施用海洛因多次、安非他
    命多次之行為，時間密接，犯罪構成要件相同，顯均係基於概括犯意為之，各應
    依連續犯規定以一罪論，並加重其刑。所犯上開二罪名間，犯意各別，應分論併
    罰。被告前於八十四年九月十一日因麻醉藥品管理條例案件，經台灣屏東地方法
    院判處有期徒刑八月確定，並於八十六年二月十九日執行完畢，有其刑案資料查
    註紀錄表在卷可憑，其於五年內再犯有期徒刑以上之二罪，均為累犯，各應依刑
    法第四十七條規定遞加重其刑。被告罪證既明，原判決予以論罪科刑，固非無見
    ，惟查：(1)被告自八十九年三月初某日起至同年五月初某日止，連續施用第二級
    毒品安非他命多次之犯行，未據公訴人起訴，原判決漏未說明法院得予審判之理
    由，自有未合。(2)扣案之第一級毒品海洛因一包（淨重零點零四公克）、安非他
    命二包（毛重共一點二公克）、供施用安非他命所用之吸食器一組及供施用海洛
    因所用之注射針筒一支、削尖吸管二支、橡皮管一條，原判決未依毒品危害防制
    條例規定宣告沒收併銷燬之，亦有未合。被告上訴意旨，仍執前詞否認犯罪，固
    無足取，然原判決既有上述可議之處，自應將原決撤銷改判。審酌被告施用毒品
    之期間甚長，猶不知醒悟，足見其悔改之意志力薄弱，施用毒品危害社會風氣，
    有施用安非他命與竊盜前科，有前述前案查註紀錄表可稽，素行不良，犯罪後坦
    承部分犯行等一切情狀，分別量處如主文第二項所示之刑，並定其應執行之刑。
    扣案之海洛因一包（淨重零點零四公克）、安非他命二包（毛重共一點二公克）
    為毒品，吸食器一組及注射針筒一支、吸管二支、橡皮管一條，分別係供被告施
    用安非他命、海洛因所用之器具，業據被告於警訊中供明，爰依毒品危害防制條
    例第十八條第一項前段規定，宣告沒收併銷燬之。
據上論結，應依刑事訴訟法第第三百六十九條第一項前段、第三百六十四條、第二百
九十九條第一項前段，毒品危害防制條例第十條第一項、第二項、第十八條第一項前
段，刑法第十一條、第五十六條、第四十七條、第五十一條第五款，判決如主文。
本案經檢察官陳新慶到庭執行職務。
中    華    民    國         九十       年      三      月     十三     日
                              臺灣高等法院高雄分院刑事第六庭
                                  審判長法官  王憲義
                                        法官  張意聰
                                        法官  范惠瑩
右正本證明與原本無異。
施用第一級毒品部分如不服本判決，應於判決送達後十日內向本院提出上訴狀，其未
述理由者並應於提出上訴狀後十日內向本院補提理由書（應附繕本)。
其餘部分不得上訴。
                                      書記官  馬蕙梅
中    華    民    國         九十       年      三      月     十五     日
附錄本案論罪科刑法條：
毒品危害防制條例第十條：
施用第一級毒品者，處六月以上五年以下有期徒刑。
施用第二級毒品者，處三年以下有期徒刑。
                                                                      Ｈ


司法院資訊處製作；財團法人民間司法改革基金會備份。
